# 完工百分比中的工作量法

提问人：chengchn 时间：2020-04-20 08:05:41
陈版主，您好，有一家建筑类企业，以前计算完工进度采用的是成本法，但是因为公司的内控不是很完善，账面归集的成本严重晚于实际进度，因此企业准备变更为工作量法（此处不知道是否合适，因为在网上找了很多案例，但是都没有关于工作量法的详细介绍，准则中提供了三类方式，且并没有对三种方法有明确的约束条件）？
问题 1 ：工作量法的适用范围、适用条件以及具体案例和注意事项？
问题 2 ：企业更改为工作量法是否合适？
问题 3 ：工作量法（本质是工时法，在您的其他论坛回复中见到过）下计算出的完工进度，是否需要在账务处理中按照完工进度*预计总成本暂估工程施工呢？

回答人：chenyiwei
1 、工作量（工时）法的适用应满足的前提：（ 1 ）人工成本占总成本的绝大部分（建议不低于85%），且合同总工时可以合理估计；（ 2 ）对已发生工时的计量和统计合理、可靠。
2 、工作量法属于投入法的一种。但从你的主帖信息来看，“因为公司的内控不是很完善，账面归集的成本严重晚于实际进度”，这种情况下很可能也不满足工时法的运用条件。还是建议先完善相关的内部控制和会计基础工作。
3 、假设满足工时法的适用条件，则在原建造合同准则下，期末结转成本也是按照【合同总成本*期末累计完工进度-期初累计已结转成本】确定。